臺灣高雄地方法院民事判決　九十年度簡上字第四○五號
　　上　訴　人　乙○○
　　訴訟代理人　丙○○
　　被上訴人　　代宇實業有限公司
　　法定代理人　甲○○
　　訴訟代理人　丁○○
右當事人間請求給付貨款事件，上訴人對於中華民國九十年八月二十八日本院高雄簡
易庭九十年度雄簡字第一四六四號第一審判決提起上訴，本院判決如左：
    主  文
上訴駁回。
第二審訴訟費用由上訴人負擔。
    事  實
甲、上訴人方面：
  一、聲明：求為判決：原判決廢棄；被上訴人在第一審之訴駁回。
  二、陳述：
（一）上訴人自對支付命令聲明異議之日起，迄今從未收到任何鈞院開庭通知，以致
      未能出庭及提出任何事證供鈞院參酌，並非經合法通知，不到場爭執。
（二）兩造間於八十九年四、五月間交易金額達新台幣（下同）七十萬元，上訴人已
      兌付四十萬元貨款，剩尾款約三十萬元，乃因上訴人於同年五月間發現貨品即
      介面卡嚴重瑕疵，而介面卡為將汽車音響主機CD箱之聲音訊號轉換成影音訊號
      ，其商品價值在於商品本身穩定性及售後保固，不良商品將損傷CD箱，上訴人
      安裝被上訴人公司之介面卡故障回收率高達七成，嚴重影響上訴人信譽，並造
      成經營上之困擾，經上訴人於同年六月間多次口頭聯絡被上訴人業務應退貨處
      理，均遭其拒絕且置之不理，未提供任何保固服務，嗣於九十年五月間寄發存
      證信函通知被上訴人未盡物之瑕疵擔保責任，上訴人自得請求解除契約或減少
      價金。
乙、被上訴人方面：
  一、聲明：如主文所示。
  二、陳述：除與原審判決書所載者相同茲予引用外，補稱：
（一）被上訴人於原審依法聲請公示送達通知上訴人，上訴人抗辯原審未合法通知，
      實屬辯詞。
（二）依據民法第三百五十六條及第三百六十五條規定，買受人應從速檢查其所受領
      之物，如有瑕疵，並應於六個月內通知出賣人。然上訴人卻於被上訴人提出支
      付命令後方提出貨品不良之存證信函通知，期間已逾六個月之除斥期間。且上
      訴人主張多次通知被上訴人運回退貨，惟均未提出任何通知退貨紀錄之證明，
      抑且，上訴人出貨三十天後，才收到上訴人簽發之連續三張支票，第一張兌現
      ，第二張退補，第三張則被退票，此已充分顯示上訴人早已完全承認該批貨品
      ，上訴人所言僅在混淆事實。退而言之，上訴人主張物有瑕疵，亦未見證明。
      是上訴人上訴顯無理由。
  三、證據：援用原審之立證方法，另提出新聞紙、支付命令、上訴人寄發之存證信
      函、第一張支票兌現記錄、第二張支票退補記錄、第三張支票退票記錄、上訴
      人之出貨單及市價出貨單、普騰公司統一發票（以上均為影本）為證。
丙、本院依職權訊問證人即承辦業務聶定安。
      理    由
一、按言詞辯論期日，當事人之一造不到場者，得依到場當事人之聲請，由其一造辯
    論而為判決。民事訴訟法第三百八十五條第一項前段。查被上訴人原聲請核發支
    付命令，上訴人收受支付命令後，乃具狀聲明異議，該支付命令之聲請即視為起
    訴，經原審法院依被上訴人提出之上訴人戶籍謄本上即上訴人聲明異議狀記載之
    住址，定期通知到場，詎開庭通知書竟遭以無此人為由退回，此有送達回證在卷
    可稽（見原審卷第二十三頁），原審乃依民事訴訟法第一百四十九條之規定准被
    上訴人聲請對上訴人為公示送達後，依前開規定准到場之被上訴人聲請一造辯論
    而為判決，於法自屬有據。是上訴人上訴稱原審開庭未經合法通知云云，並不足
    採，原審程序尚無瑕疵，合先敘明。
二、被上訴人起訴主張：上訴人向伊購買汽車百貨一批，價金共計三十萬元，貨品交
    付完畢，上訴人交付發票日為八十九年七月三十一日，付款人為第一商業銀行北
    高雄分行博愛辦事處，同面額之支票一紙用以支付，詎該支票屆期提示未獲兌現
    ，迭經追索亦均無效，為此，乃依買賣法律關係訴請上訴人應給付三十萬元，及
    自支付命令狀繕本送達翌日即九十年四月二十八日起至清償日止，按週年利率百
    分之五計算之遲延利息等情。被上訴人則以：系爭貨品即介面卡有嚴重瑕疵，被
    上訴人未盡保固之瑕疵擔保責任，自得依法請求解除契約退貨或減少價金等語置
    辯。
三、查上訴人於八十九年四月間，經聶定安推銷，以低於市價（約進貨成本三至五折
    ）之價格，向被上訴人購入汽車百貨庫存品一批二十九項，總價金為七十萬一千
    七百九十元，其中介面卡（普騰ＳＶ－００３）是以單價一千二百元之低於普騰
    公司售予被上訴人之單價二千三百八十一元，及市價四千元之價格購入，上訴人
    所購入之介面卡總價金為三十六萬元，上開貨品均已於八十九年四月八日交貨完
    畢，上訴人於八十九年五月間簽發三張遠期支票（發票日各為八十九年五月三十
    一日、同年六月三十日、七月三十一日，票面金額各為九萬九百九十元、三十萬
    元及三十萬元）用以清償本件貨款，其中四十餘萬元之支票二紙已經兌現，另用
    以支付尾款三十萬元之同額，發票日為八十九年七月三十一日，以第一商業銀行
    北高雄分行博愛辦事處之支票，被上訴人屆期提示，遭存款不足退票後，未獲兌
    現，被上訴人於九十年三月二十三日持上開支票暨退票理由單，向本院聲請核發
    支付命令，上訴人收受該支付命令後，具狀聲明異議，並於九十年五月九日寄發
    存證信函通知被上訴人：上開貨品多有不是上訴人公司要承購之物及不良品，經
    多次催促退貨，並交回尾款支票，均未予處理等語之情，為兩造所不爭執，並經
    證人聶定安到庭證述屬實（見本院九十一年二月七日準備程序筆錄），復有支付
    命令、上訴人寄發之存證信函、支票三張及退票理由單一張、上訴人之出貨單及
    市價出貨單及普騰公司統一發票在卷為證（見本院卷）。
四、惟上訴人爭執上開介面卡有瑕疵而拒絕給付尾款三十萬元之價金，或請求減少價
    金，然查：
　(一)按買受人因物有瑕疵，而得解除契約或請求減少價金者，其解除權或請求權，於
    物之交付後六個月間，不行使而消滅。修正前民法第三百六十五條第一項定有明
    文（八十九年五月五日新修正之民法第三百六十五條已修正此權利行使期間為五
    年，惟因債編施行法並無溯及既往適用之特別規定，依法律不溯及既往原則，自
    不溯及適用於修正前已發生之事實）。
  (二)本件上訴人於八十九年四月五日訂購之汽車百貨（含介面卡）一批，被上訴人已
    於同年月八日出貨交付上訴人，為兩造所不爭執，已如前述，是上訴人俟被上訴
    人於九十年三月二十三日提起本訴後，始抗辯前開貨物有瑕疵，被上訴人應負瑕
    疵擔保責任云云，顯已逾六個月之除斥期間而不得行使。上訴人雖另抗辯稱前開
    貨物瑕疵情形曾多次口頭聯繫證人聶定安出面處理云云，惟此為被上訴人所否認
    ，證人聶定安則到庭證稱：「依業界習慣庫存品沒有講保固期限問題，汽車百貨
    物品只要外觀無瑕疵就不會有問題，交貨到開票有一個月的時間，上訴人可以充
    分檢查，．．．，當時沒有說介面卡有瑕疵」等語在卷（見本院九十一年二月七
    日準備程序筆錄），是上訴人抗辯稱有通知被上訴人應處理介面卡瑕疵云云，難
    信為真。況且上訴人陳稱於八十九年五月間即發現被上訴人交付之貨品多有瑕疵
    云云，卻仍於八十九年六、七月間，任由被上訴人兌領支票，未加爭執，迄被上
    訴人提起本訴後，始寄發存證信函通知物品有瑕疵之事，實違交易常情，亦難採
    信；再參以，本件上訴人購入之介面卡單價（一千二百元）不僅低於被上訴人銷
    售之市價（四千元），尚且低於被上訴人之進貨成本（二千三百八十一元），上
    訴人於買受時，衡情應已對其所購入之介面卡品質與價格間之相當性有所認知及
    評估，自應依通常程序從速檢查其所受領之物。如發現有應由出賣人負擔保責任
    之瑕疵時，應即通知出賣人。上訴人既怠於為前項之通知者，當視為承認其所受
    領之物。此觀民法第三百五十六條第一項、第二項規定即明。因此，上訴人抗辯
    系爭介面卡有瑕疵，被上訴人應退尾款，取回貨品，或減少價金云云，並不可採
    。
五、綜上所述，上訴人上訴主張被上訴人交付之貨品即介面卡有瑕疵，而拒絕給付尾
    款三十萬元，或請求價金減半等情，為不足採。被上訴人抗辯貨品係低於市價及
    進貨成本價出售，上訴人未從速檢查通知被上訴人有何瑕疵，不得行使物之瑕疵
    擔保請求權，應依買賣關係，給付尾款價金三十萬元，及自上訴人收受支付命令
    繕本送達翌日即九十年四月二十八日起至清償日止，按年息百分之五計算之法定
    遲延利息，即有理由。原審為上訴人敗訴之判決，並無不合。上訴意旨指摘原判
    決不當，求予廢棄改判，為無理由，應予駁回。
據上論結，本件上訴為無理由，依民事訴訟法第四百三十六條之一第三項、第四百四
十九條第一項、第七十八條，判決如主文。
中　　　華　　　民　　　國　　九十一　　年　　　三　　　月　　二十九　　日
                              臺灣高雄地方法院民事第二庭
~B審判長法官  吳進寶
~B法　　　官  陳建中
~B法　　　官  蘇姿月
右為正本係照原本作成。
本判決不得上訴。
中　　　華　　　民　　　國　　九十一　　年　　　三　　　月　　二十九　　日
~B法院書記官　蔡莉娟
